# 控制权溢价和“壳资源”

提问人：cfshichunsheng 时间：2020-02-08 10:13:22
请问陈版，企业并购中控制权溢价和“壳资源”的联系和区别。谢谢

回答人：chenyiwei
“控制权溢价”是商誉的组成部分，即对被投资企业具有控制权的股权，因可以获取协同效应，故其价值高于对同一企业的不具有控制权的股权。既然是商誉的组成部分，那么它必然是和特定的“业务”相关联的，没有业务也就没有“控制权溢价”。
“壳资源价值”与业务无关，是因为某个特定企业具有上市公司地位而使其股权具有更高流动性，以及未来可以获取更便利的融资等因素而导致的股权价值增值。在国内目前的实务中，很多上市公司的重组，重组方实现借壳上市，都会要求上市公司将原有业务相关的资产、负债都先剥离完毕（一般由原大股东承接）变为“净壳”之后，再转移控制权并由新的重组方装入资产。这就表明“壳资源价值”可以和特定的业务分离。所以壳资源价值在理论上不应构成商誉的组成部分。